# 用公式法编制现金流量表时内部交易销项税额的情况？

提问人：zhongzhao433 时间：2015-08-22 16:42:51
采用公式法在合并层面直接编制现金流量的时候，如果存在较多的内部交易的情况下，编制出来的销售商品、提供劳务收到的现金或者购买商品、接受劳务支付的现金会因为销项和进项的存在而显得两着出现较大的背离（尽管对经营活动净额没有影响），但是销项税和进项税都是针对单体报表来说的，也不好将内部交易的销项减去进项后的余额显示，这时候应该怎样处理？ 如母公司销售 100 的货物给子公司，成本也是 100 ，已经开票，子公司未对外实现销售，这时候销售商品、提供劳务收到的现金，销售收入 0 （内部抵消完后）+销项税额17+应收的减少 0 （内部抵消后），这时候看报表，销售收入为 0 ，销售商品取得的现金为 17 ，这时候该怎么处理？

回答人：chenyiwei
对这类已在合并报表层面被抵销的内部交易对应的内部现金流量（不是向税务机关实际纳税的现金流出）也是与已被抵销的内部往来的结算相关的，所以应全部抵消处理，避免出现你说的不合理情况。